臺灣雲林地方法院刑事裁定
111年度撤緩字第24號
聲  請  人  臺灣雲林地方檢察署檢察官
受  刑  人  林聖期



上列聲請人因受刑人犯詐欺案件（臺灣新北地方法院110年度金
訴字第368號），聲請撤銷緩刑之宣告（111年度執聲字第287號
），本院裁定如下：
    主  文
林聖期於臺灣新北地方法院一一○年度金訴字第三六八號案件中
所受之緩刑宣告撤銷。
    理  由
一、聲請意旨略以：受刑人林聖期因犯詐欺案件，經臺灣新北地
    方法院（下稱新北地院）於民國110年11月19日以110年度金
    訴字第368號判決判處應執行有期徒刑1年10月，緩刑5年，
    並應依該判決附表二所示之金額及方式向被害人張麗珠、許
    馨予支付損害賠償共新臺幣（下同）118萬元，於110年12月
    29日確定在案。惟受刑人未依判決所示之金額及方式向張麗
    珠、許馨予支付損害賠償，違反刑法第74條第2項第3款所定
    負擔，情節重大，合於刑法第75條之1第1項第4款所定得撤
    銷緩刑之原因，爰依刑事訴訟法第476條之規定，聲請撤銷
    緩刑等語。
二、按緩刑宣告得斟酌情形，命犯罪行為人向被害人支付相當數
    額之財產或非財產上之損害賠償；受緩刑之宣告而違反第74
    條第2 項第1 款至第8 款所定負擔情節重大者，足認原宣告
    之緩刑難收其預期效果，而有執行刑罰之必要者，得撤銷其
    宣告，刑法第74條第2 項第3 款、第75條之1 第1 項第4 款
    分別定有明文。緩刑宣告是否得撤銷，除須符合刑法第75條
    之1 第1 項各款之要件外，本條並採裁量撤銷主義，賦予法
    院撤銷與否之權限，特於同條第1 項規定實質要件為「足認
    原宣告之緩刑難收其預期效果，而有執行刑罰之必要」，供
    作審認之標準。又所謂違反第74條第2 項第1 款至第8 款所
    定負擔「情節重大」者，當從受判決人自始是否真心願意接
    受緩刑所附之條件，或於緩刑期間中是否顯有履行負擔之可
    能而隱匿或處分其財產、故意不履行、無正當事由拒絕履行
    或顯有逃匿之虞等情事而言，考量受刑人未履行條件情形與
    被害人所受損害間，依比例原則綜合衡酌原宣告之緩刑是否
    難收其預期之效果，而確有執行刑罰之必要，資以決定該緩
    刑宣告是否應予撤銷，是雖非謂受刑人一不履行即當然應撤
    銷緩刑，惟倘受刑人係因與被害人達成和解，並經法院以和
    解內容為緩刑之條件，在被害人之立場，當以受刑人履行條
    件為最主要之目的，且被害人若無法依該條件受清償，而受
    刑人仍得受緩刑之利益，顯不符合一般社會大眾之法律情感
    ，得認係違反緩刑所定負擔情節重大。
三、經查：
  ㈠按緩刑之宣告應撤銷者，由受刑人所在地或其最後住所地之
    地方法院檢察官聲請該法院裁定之，刑事訴訟法第476條定
    有明文。查受刑人之戶籍設在雲林縣臺西鄉，有受刑人之個
    人戶籍資料（完整姓名）查詢結果1紙在卷可稽（本院卷第1
    7頁），是聲請人向本院聲請撤銷緩刑，程序上核屬正當，
    本院自應予以受理，合先敘明。
  ㈡受刑人前因犯詐欺案件，經新北地院於110年11月19日以110
    年度金訴字第368號判決判處有期徒刑1年10月，緩刑5年，
    並應依該判決附表二所示之金額及方式向被害人張麗珠、許
    馨予支付損害賠償共118萬元，並於110年12月29日確定，緩
    刑期間為110年12月29日至115年12月28日止，有新北地院11
    0年度金訴字第368號刑事判決及臺灣高等法院被告前案紀錄
    表存卷可考，復經本院依職權調閱新北地院110 年度金訴字
    第368 號卷宗核閱屬實，堪以認定。
  ㈢嗣被害人張麗珠於111年3月28日具狀陳報臺灣新北地方檢察
    署，表示未收到匯款，其與另一位被害人均與被告聯絡不上
    ，請檢察官聲請法院撤銷緩刑等情，有被害人張麗珠提出之
    聲請撤銷緩刑狀在卷可稽。經查，於前揭判決確定後，迄今
    受刑人僅共給付被害人張麗珠2,400元、被害人許馨予2,100
    元等情，有受刑人提供之匯款單據、交易明細表在卷足憑（
    本院卷第25頁至第29頁），經本院於111年5月24日電詢受刑
    人是否仍有意履行調解即緩刑條件，受刑人表示：其有在賠
    償，只是每個月賠償的比較少，造成被害人不滿意，其現在
    每個月只有殘障補助金5,065元，沒有在工作，又要洗腎，
    現在每個月最多只能各匯500元還給被害人，沒有能力支付
    如判決所示之金額等語，有本院111年5月24日公務電話紀錄
    單1 紙在卷可憑，而參酌原判決所附之緩刑條件（內容同新
    北地院110年度司刑移調字第512號調解筆錄），受刑人應自
    111年1月起至112年8月止，於每月15日前按月給付1萬元與
    被害人張麗珠、自112年9起至全部清償為止，於每月15日前
    按月給付2萬元與被害人張麗珠；自111年1月起至全部清償
    為止，於每月15日前按月給付1萬元與被害人許馨予，是依
    上開緩刑條件，被告每月至少應分別給付1萬元與被害人張
    麗珠、許馨予，迄今至少應給付被害人張麗珠7萬元、給付
    被害人許馨予7萬元。然受刑人竟僅分別給付被害人張麗珠2
    ,400元、被害人許馨予2,100元，連第1期之金額均尚未履行
    完畢，乃竟稱現在只能每月給付被害人張麗珠、許馨予各50
    0元，與上開緩刑條件差距甚大，顯見受刑人已無意履行緩
    刑條件甚明。而原判決為保障被害人張麗珠、許馨予之權益
    ，認有賦予受刑人上開負擔必要，顯寓有在受刑人支付被害
    人張麗珠、許馨予賠償金額之前提下，始予緩刑宣告之意，
    是受刑人若不履行上開判決緩刑條件，自不得受緩刑之恩典
    。又原判決係參酌受刑人於該案審理期間與被害人張麗珠、
    許馨予所達成之調解條件，而為緩刑之諭知，是以，受刑人
    應係衡酌個人資力後而為每月可賠償金額之承諾，然受刑人
    於受有緩刑宣告之利益後，本應履行義務，依緩刑所附之條
    件分期給付與被害人張麗珠、許馨予，詎其未能按期給付，
    且迄今連第1期之賠償均尚未履行完畢，是認受刑人缺乏履
    行誠意，難認其有何真心悔悟之情，足見其違反新北地院依
    刑法第74條第2項第3款所命負擔情節重大，依受刑人上開履
    行情狀，實無從再預期受刑人將恪遵相關法令規定並依約履
    行，是本院原宣告之緩刑已難收其預期效果，而有執行刑罰
    之必要，應依刑法第75條之1第1項第4款之規定，撤銷其緩
    刑之宣告，故本件聲請意旨為有理由，應予准許。
四、依刑事訴訟法第476條，刑法第75條之1第1項第4款，裁定如
    主文。
中　　華　　民　　國　　111 　年　　7 　　月　　25　　日
                  刑事第七庭    法  官  黃偉銘
以上正本證明與原本無異。
如不服本裁定，應於裁定送達後5 日內向本院提出抗告狀（須附
繕本）。
                                書記官  廖千慧
中　　華　　民　　國　　111 　年　　7 　　月　　26　　日